【裁判字號】    94,交簡上,62
【裁判日期】    950307
【裁判案由】    公共危險
【裁判全文】
台灣屏東地方法院刑事判決      94年度交簡上字第62號
公  訴  人  臺灣屏東地方法院檢察署檢察官
上  訴  人即
被      告  丙○○
上列上訴人即被告因公共危險案件，不服台灣屏東地方法院94年
度交簡字第703 號中華民國94年12月7 日第一審簡易判決（聲請
簡易判決處刑案號94年度偵字第4812號），提起上訴，本院管轄
之第二審合議庭判決如下：
    主  文
上訴駁回。
    事  實
一、丙○○於民國94年7 月7 日晚間7 時10分許，在屏東市○○○路某友人住處飲酒至同晚11時許，明知酒精對於人體神經
    系統有抑制作用，酒後從事駕駛行為極易因體內酒精作用致
    身體協調機能及對外界事物之反應能力減弱而發生危險，竟
    仍駕駛車號D4－3079號，瑞典SAAB牌自用小客車上路行駛，
    欲返回其位於屏東縣萬丹鄉寶厝村保長厝22之2 號住處，旋
    於11時40分許，由北往南行經屏東縣萬丹鄉○○路451 號前
    方路段時，因體內酒精作用致不能有效操控所駕車輛，顯處
    於不能安全駕駛動力交通工具之狀態下，自後方強力追撞同
    向前方由甲○○駕駛之車號WM－0295號自用小客車後方，致
    該車後座乘客乙○○當場因頭暈送醫住院1 日（傷害部分未
    據告訴，亦未提出診斷證明）及該車車尾、後保險桿受損，
    嗣丙○○經到場處理員警測得吐氣中酒精濃度達每公升0.52
    毫克（mg／dL）。
二、案經屏東縣警察局屏東分局報告臺灣屏東地方法院檢察署檢
    察官聲請以簡易判決處刑。
    理  由
一、前揭酒後駕車而肇事致人受傷之事實，業據被告丙○○於警
    詢、偵查及本院審理中自白不諱，復有道路交通事故調查報
    告表、道路交通事故現場圖、酒精濃度測定紀錄表、觀察紀
    錄表、現場及車損照片8 幀在卷可稽，堪信為真。按酒精對
    人體所生影響，於吐氣中酒精濃度達每公升0.25毫克時，即
    已輕微中毒，而有輕度協調功能降低，是依道路交通安全規
    則第114 條第2 款規定，汽車駕駛人飲酒後，吐氣中所含酒
    精濃度逾每公升0.25毫克者，即不得駕車；若進而其濃度達
    每公升0.40毫克以上者，肇事率猶達到一般正常人6 倍之譜
    ，此觀卷附臺灣高等法院88年10月26日院賓文廉字第1340
    7 號致所屬各級法院函檢附法務部88年10月1 日法檢字第
    3641號函暨附件研究報告及中央警察大學蔡中志教授製作之
    「酒精濃度與肇事率之關係表」自明。被告丙○○為前揭駕
    駛行為後，不僅經測得吐氣中酒精濃度達每公升0.52毫克，
    遠逾前述肇事率為一般正常人6 倍之標準，頗具危險；又其
    事故發生後經員警進行行為觀察測試結果，除滿身酒味外，
    亦呈現語無倫次、意識有點模糊、多話等現象；另依卷附道
    路交通事故調查報告表、肇事現場圖、現場及車損照片所示
    ，上開事故發生時間係晴天夜間，有路燈照明，光線充足、
    視野良好，現場為柏油鋪設之村里道路，路面乾燥、平坦、
    開闊、無缺陷、無障礙，詎被告丙○○駕駛上開自用小客車
    在此極佳之路況條件下，竟仍強力追撞前方車輛，其撞擊力
    道之大，除造成前方自用小客車後車尾行李廂、保險桿受損
    外，被告丙○○所駕，以車身鋼板堅固著稱之瑞典製造SAAB
    牌自用小客車車頭亦受損非輕，有現場車損照片可證；且被
    告在經歷此一連串危險預見、出現、迫近、發生之過程，其
    車後方竟未遺留任何曾經剎車制動之痕跡，是被告丙○○當
    時駕駛作為及應變能力顯與一般正常人迥異，其為前揭駕駛
    行為時，因體內酒精濃度作用致不能有效操控所駕車輛，已
    達不能安全駕駛之程度等情，堪予認定。今查，酒精對於人
    體中樞神經系統有抑制作用，酒後從事駕駛行為極易因體內
    酒精作用致身體協調機能及對外界事物之反應能力減弱而發
    生危險，每每造成重大交通事故，嚴重危害公眾往來交通安
    全，乃政府近年來大力宣導禁止並取締酒後駕車之行為，自
    為依卷附個人資料係具備大學畢業學歷並已進入社會從事金
    融保險工作之被告丙○○所熟知者，是其犯罪事證已臻明確
    ，應依法論科。
二、查汽車係以汽油內燃機為動力，並以行駛公共道路為主要功
    能之車輛，為刑法第185 條之3 規定之動力交通工具。核被
    告丙○○所為，係犯刑法第185 條之3 服用酒類致不能安全
    駕駛動力交通工具而駕駛之公共危險罪。原審審酌被告丙○○之年齡、品行、智識程度、犯罪所生之損害、其犯罪之手
    段、過程，對於公共安全造成危害之程度：被告丙○○為69
    年9 月4 日出生、具大學畢業學歷、並從事金融保險業之人
    ，有年籍資料在卷可按，前揭行為時年24歲，正值青壯，犯
    罪時吐氣中酒精濃度數值達每公升0.52毫克，所駕動力交通
    工具為89年份、機械推力極佳之2,300cc 瑞典SAAB牌自用小
    客車，犯罪時間為晴天夜晚，行駛地區為屏東市至萬丹鄉○○路段，往來人車頻繁，對於法益產生危險之程度非輕，與
    其犯罪除形成公眾交通往來之危險，並已衍生事故，對法益
    造成實害，及其犯罪後尚能坦承犯行，態度尚可等一切情狀
    ，依刑事訴訟法第449 條第1 項前段，刑法第185 條之3 、
    第41條第1 項前段，罰金罰鍰提高標準條例第2 條之規定，
    逕以簡易判決處有期徒刑4 月，並諭知易科罰金之折算標準
    ，其認事用法，均無不合，量刑亦屬妥適。被告上訴意旨空
    言指摘原審判決不當，顯無理由，應予駁回。
三、被告上訴意旨另以：被告業與本案車禍被害人乙○○之母甲○○達成和解，被告復無前科紀錄，請求給予緩刑云云。經
    查被告與本案車禍被害人乙○○之母甲○○達成和解，被告
    復無前科紀錄，有和解書1 紙及台灣高等法院被告全國前案
    紀錄表在卷可證，然被告酒罪駕車乃至肇事，對被害人之人
    身傷害及車損均未有實際賠償，有和解書記載「無條件和解
    」可參，若僅以此即可獲得緩刑宣告，與公共危險罪所保護
    之社會法益及被告造成之本案實害相比，顯不相當；次查被
    告為受過高等教育之人，對遵守法令之重要性及酒後駕車對
    公共交通安全所隱存之危險性，自應有高於常人之認識及注
    意能力，竟心存僥倖，貿然酒後駕車，其行並無可憫之處；
    末查被告現從事金融保險業，駕駛瑞典SAAB牌進口轎車，單
    身，無子女需要撫育，分別有被告警詢筆錄職業欄、被告身
    分證影本、被告駕照影本附於警卷可稽，其顯非生活困頓而
    無力繳納易科罰金之人；再若認只要被告上訴，一律均可獲
    得緩刑宣告，無須衡量前述各種犯罪情狀，則不啻鼓勵投機
    ，致公眾法益之保障無法獲得預防之效果，為達刑法之懲罰
    性及教化目的，本院基此爰不為緩刑之宣告，併此敘明。
據上論斷，應依刑事訴訟法第455 條之1 第1 項、第3 項、第36
8 條，判決如主文。
本案經檢察官葉容芳到庭執行職務。
中    華    民      國      95    年   3    月   7    日
                臺灣屏東地方法院刑事第五庭
                              審判長法  官  石家禎
                                    法  官  李宜娟
                                    法  官  林家聖
右正本證明與原本無異。
不得上訴
中    華    民      國      95    年   3    月   7    日
                                    書記官  林鴻仁


司法院資訊處製作；財團法人民間司法改革基金會備份。
